# 关于权益法下增加持股比例投资收益分段计算

提问人：zzz21 时间：2020-02-16 16:40:04
谢谢陈版百忙之中帮忙答疑解惑~
比如 2018 年 1 月 1 日，B企业净资产是一批存货，账面 100 万，公允也是 100 万。A企业购入B企业30%股份，支付了 30万。当年未发生交易。
2019 年 1 月 1 日，B企业净资产还是这批存货，账面 100 万，公允 200 万。A企业又购入B企业10%股份，支付了 20 万。
当年B企业将该批存货全部出售，售价 200 万，结转成本 100 万，利润为 100 万。
那么对A来说，投资收益要如何计算呢？ 某培训机构老师说40%股权都认可的是 2019 年 1 月 1 日被投资方公允价值份额，因此投资收益确认为0. 但我觉得是不是应该分段计算，前30%股权确认30% 100 万的投资收益，后10%确认10% 0 的投资收益。 这样做是否有依据呢
提前感谢陈版~

回答人：chenyiwei
你的理解基本合理。可参考《瑞华研究 2010 ～ 2019 汇编》之“问题3-1-57（增持联营企业股权但增持后仍为联营企业的处理）”。在这个案例中，由于两段名义商誉是分别按照投资日的投资成本与各该投资日取得被投资方可辨认净资产公允价值份额之间的差额计算的，相应地在计算权益法下投资收益时，对不同时间取得的不同批次的股权投资也应视作两项不同的股权投资，分别按各该投资日可辨认净资产的公允价值为基础调整被投资方净利润后进行权益法核算。